【裁判字號】    98,交上易,87
【裁判日期】    981105
【裁判案由】    過失致死等
【裁判全文】
臺灣高等法院高雄分院刑事判決        98年度交上易字第87號
上  訴  人  臺灣高雄地方法院檢察署檢察官
被      告  甲○○
上列上訴人因被告過失致死等案件，不服臺灣高雄地方法院98年
度審交易字第305 號中華民國98年8 月25日第一審判決（起訴案
號：臺灣高雄地方法院檢察署98年度偵字第6804、12583 號），
提起上訴，本院判決如下：
     主  文
上訴駁回。
     理  由
一、按不服地方法院之第一審判決而上訴者，應向管轄第二審之
    高等法院為之。上訴書狀應敘述具體理由。第二審法院認為
    上訴書狀未敘述理由或上訴有第362 條前段之情形者，應以
    判決駁回之，刑事訴訟法第361 條第1 項、第2 項、第367
    條前段定有明文。又原審依實體法或程序法得依職權自由裁
    量之事項（如刑之酌減、量定及定執行刑等），不得任意指
    摘，否則非屬具體理由，可逕由程序上予以駁回；必須具體
    表明原審判決所為自由裁量之行使，未合乎法律之目的，違
    背內部性界限，而屬權利濫用之違法，或違反比例原則、平
    等原則、公平正義等法則，始足當之。上訴意旨對於原判決
    實體上之違法，或程序上之違法，均必須為具體的指摘，俾
    得就其指摘事項加以審查。至上訴理由書雖指摘原判決有違
    背法令情形，但核其所述事實，與各該款之違法情形無一符
    合時，仍不能認為其上訴已合法律上之程式（最高法院民國
    71年3 月2 日71年度第3 次刑事庭會議決議三參考）。
二、經查被告甲○○經原審論以過失致人於死罪，判處有期徒刑
    1 年，已經敘述其量刑審酌之一切情狀（被告未遵守道路交
    通安全規則，致發生本件道路交通事故，不僅造成1 名被害
    人死亡之無法彌補損害，以及1 名被害人受傷之損害，且迄
    今均未賠償被害人，亦未達成和解，行為甚有不當。惟念其
    犯後坦承犯行，態度尚可，暨其犯罪動機、目的、生活狀況
    、素行等），在客觀上並無不當之處，檢察官上訴意旨，以
    原審量刑過輕，指摘原判決不當，揆之上開規定，非屬具體
    理由。
三、檢察官上訴書狀，另指稱被告於車禍肇事後，並未向警員自
    承犯罪，表示願意接受裁判之意思，被告係因當時尚有其他
    鄉親路人行經該處，目睹狀況，無法及時逃離現場，警員到
    場時已可發覺被告之犯行，被告僅向處理肇事事故之員警坦
    承其為車禍當事人，衡與自首要件不符，原審依自首規定減
    輕其刑為有違誤云云，指摘原判決不當。惟被告於肇事後，
    警方據報前往處理，報案人或勤務指揮中心之資料，均未報
    明肇事人姓名，在有權偵查犯罪之警察機關僅知悉犯罪事實
    ，但不知犯罪人為何人前，被告主動向前往事故現場處理之
    警員坦承肇事，並接受裁判等情，有高雄縣政府警察局交通
    隊旗山分隊道路交通事故肇事人自首情形紀錄表附於相驗卷
    可稽，合乎自首之要件，原審依刑法第62條前段規定減輕其
    刑，亦無不合，並無判決不適用法則或適用不當之情形，檢
    察官上訴所指之事實，核與卷內之訴訟資料不相適合，亦非
    具體之理由。綜上所述，本件上訴人之上訴顯屬違背法律上
    之程式，應由本院依同法第367 條前段、第372 條規定，不
    經言詞辯論，逕行判決如主文。
中    華    民    國    98    年    11    月     5    日
                  刑事第五庭    審判長法  官  曾永宗
                                      法  官  鍾宗霖
                                      法  官  任森銓
以上正本證明與原本無異。
本判決不得上訴。
中    華    民    國    98    年    11    月    5     日
                                      書記官  廖素珍

司法院資訊處製作；財團法人民間司法改革基金會備份。
